【裁判字號】    98,易,511
【裁判日期】    981203
【裁判案由】    竊盜
【裁判全文】
臺灣宜蘭地方法院刑事判決               98年度易字第511號
公  訴  人  臺灣宜蘭地方法院檢察署檢察官
被      告  丙○○
                    （另案在臺灣宜蘭監獄執行中）
上列被告因竊盜案件，經檢察官提起公訴（98年度偵字第3636號
），本院判決如下：
    主  文
丙○○共同犯竊盜罪，累犯，處有期徒刑拾月。
    事  實
一、丙○○前因毒品危害防制條例案件，經本院以95年度訴字第
    326號判決判處有期徒刑一年五月，並經本院以96年度聲減
    字第205號裁定減刑為有期徒刑八月又十五日確定，甫於民
    國96年10月24日縮刑期滿執行完畢。詎丙○○猶不知悔改，
    復與女友甲○○（由本院另行審理）基於意圖為自己不法所
    有之竊盜犯意聯絡，於98年6月8日下午2時30分許，一同騎
    機車前往宜蘭縣羅東鎮○○路○段1巷99號1樓乙○○住處，
    先由甲○○以其係乙○○之媳婦陳嘉惠（即丙○○之妹）友
    人之身分，向乙○○佯稱有人要送東西來，請乙○○到社區
    大門等，而將乙○○騙離住處，並拖延乙○○返家，再由丙○○趁乙○○離家時未將大門上鎖之機會，開啟大門侵入乙○○住處內（侵入住宅部分未據告訴），徒手竊取乙○○置
    於床頭櫃抽屜內之新臺幣（下同）一萬六千元，得手後丙○○即與甲○○一同騎機車逃離現場。嗣經乙○○之媳婦陳嘉
    惠報警，警方調閱路口監視器錄影畫面後，始循線查知上情
    。
二、案經宜蘭縣政府警察局羅東分局報請臺灣宜蘭地方法院檢察
    署檢察官偵查起訴。
    理  由
一、按被告以外之人於審判外之言詞或書面陳述，除法律有規定
    者外，不得作為證據。又被告以外之人於審判外之陳述，雖
    不符前四條之規定，而經當事人於審判程序同意作為證據，
    法院審酌該言詞陳述或書面陳述作成時之情況，認為適當者
    ，亦得為證據。當事人、代理人或辯護人於法院調查證據時
    ，知有第159條第1項不得為證據之情形，而未於言詞辯論終
    結前聲明異議者，視為有前項之同意，刑事訴訟法第159條
    第1項、第159條之5第1項、第2項分別定有明文。本件情形
    ，證人乙○○、陳嘉惠於警詢中之陳述，雖均屬被告以外之
    人於審判外之陳述，然被告、檢察官於本院審理時，均已同
    意將上開警詢之陳述作為證據，本院審酌該言詞陳述作成時
    之情況，亦認為適當，故依刑事訴訟法第159條之5第1項規
    定，自得作為證據。又被告、檢察官於本院審理時對於下列
    所述之證據資料，均不爭執其證據能力，本院審酌該等證據
    資料作成時之狀況，並無不宜作為證據情事，依刑事訴訟法
    第159條之5第2項規定，自均得作為證據。
二、訊據被告丙○○固坦承「98年6月8日下午2時30分許，伊與
    女友甲○○一同騎機車前往宜蘭縣羅東鎮○○路○段1巷99號
    1樓乙○○住處，由甲○○以其係乙○○之媳婦陳嘉惠（即
    丙○○之妹）友人之身分，向乙○○佯稱有人要送東西來，
    請乙○○在社區大門等，而將乙○○騙離住處，伊再趁乙○○離家時未將大門上鎖之機會，開啟大門侵入乙○○住處內
    ，徒手竊取乙○○置於床頭櫃抽屜內之一萬六千元，得手後
    伊即與甲○○一同騎機車逃離現場。」等情不諱（見警卷第
    2至5頁，偵卷第10頁，本院卷第24、32至34頁），惟矢口否
    認係與甲○○共犯上開竊盜犯行，辯稱「是我請甲○○騙乙○○出來，甲○○並不知道我騙乙○○出來是要趁機進去偷
    東西，甲○○並沒有與我說好要一起偷東西，偷東西是我自
    己一個人作的。」云云，惟查：
（一）上揭犯罪事實，業據證人即被害人乙○○於警詢時證述「
      98年6月8日下午2時30分許，有一名女子來家裡，說她是
      我媳婦陳嘉惠的朋友，說有人要送東西來，叫我到社區大
      門等，但是等了很久，都沒有人送東西來，我就先回家。
      當天晚上我把這件事告訴家人，家人叫我查看看有沒有東
      西不見了，我才發現床頭櫃抽屜內的現金一萬六千元不見
      了。」等情綦詳（見警卷第7至8頁），核與證人陳嘉惠於
      警詢時證述「98年6月8日晚間，乙○○表示下午有一女子
      來家裡，說她是我的朋友，說有人要送東西來，叫乙○○
      到社區大門等，但是乙○○等了很久，都沒有人送東西來
      。我們覺得可疑，就叫乙○○查看是否有物品不見了，乙○○才發現床頭櫃抽屜內的現金一萬六千元不見了，我就
      去報警，後來看警方所調閱的監視器錄影畫面，我發現當
      天找乙○○的是我哥哥丙○○及其女友甲○○。」之情節
      （見警卷第12至13頁）及被告丙○○所坦認之前揭事實，
      均相符合。此外，復有監視器錄影畫面翻拍相片十四張在
      卷可稽。
（二）其次，於本案發生當時，被告丙○○與甲○○係男女朋友
      關係，二人一同生活，當時二人均已無資力支付房租，被
      告丙○○為竊取乙○○住處內財物，方請甲○○將乙○○
      騙離住處，而甲○○於騙乙○○離開住處之前，即已知丙○○是要將乙○○騙離住處。事後，丙○○則將行竊所得
      一萬六千元用以繳納房租等事實，亦據被告丙○○坦認在
      卷（見本院卷第32至34頁），足見甲○○自始即知悉被告
      丙○○是要騙乙○○離家。而衡諸常情，被告丙○○定有
      其特殊之目的，方須騙乙○○離家，則甲○○於誘騙乙○○離家之前，豈有不追問被告丙○○誘騙乙○○離家之目
      的之理？且若被告丙○○未將其行竊之目的告知甲○○，
      則甲○○如何配合被告丙○○來演出？又倘若甲○○不知
      被告丙○○之行竊目的，以致未能配合拖延乙○○返家，
      則被告丙○○豈非陷於竊盜犯行馬上暴露之險境？況且，
      參諸卷附之監視器錄影畫面翻拍相片所示，可知甲○○於
      騙乙○○離家後，確實有陪同乙○○在社區○○○○段期
      間，而故意拖延乙○○返家之舉止。依此，益徵甲○○確
      實自始即知被告丙○○係要支開乙○○，以便進入乙○○
      住處行竊財物，甲○○乃答應配合，並分擔誘騙乙○○離
      家及拖延乙○○返家之工作，以讓被告丙○○有足夠之時
      間搜刮財物。從而，被告丙○○與甲○○間有竊盜之犯意
      聯絡與行為分擔，已灼然甚明，被告丙○○所辯「甲○○
      並不知道我騙乙○○出來是要趁機進去偷東西，甲○○並
      沒有與我說好要一起偷東西，偷東西是我自己一個人作的
      。」云云，顯屬迴護其女友即共犯甲○○之詞，不足採信
      。
（三）綜上所述，本件事證已臻明確，被告丙○○與甲○○共同
      行竊之犯行堪予認定，應依法論科。
三、核被告丙○○之所為，係犯刑法第320條第1項之竊盜罪。被
    告丙○○與甲○○間，就本件犯行，有犯意聯絡與行為分擔
    ，為共同正犯。再者，被告丙○○前因毒品危害防制條例案
    件，經本院以95年度訴字第326號判決判處有期徒刑一年五
    月，並經本院以96年度聲減字第205號裁定減刑為有期徒刑
    八月又十五日確定，甫於96年10月24日縮刑期滿執行完畢之
    事實，有卷附之臺灣高等法院被告前案紀錄表可資參照，其
    於受有期徒刑之執行完畢後，五年以內故意再犯有期徒刑以
    上之本罪，為累犯，應依法加重其刑。爰審酌被告丙○○之
    素行、智識程度；犯罪之動機、目的、手段、所得財物價值
    ；為一己私利，任意竊取他人住處內財物，嚴重侵害他人之
    財產權及居住安寧，惡性非輕；犯罪後態度及被害人所受損
    害等一切情狀，酌情量處如主文所示之刑，以示警懲。
據上論斷，應依刑事訴訟法第284條之1、第299條第1項前段，刑
法第28條、第320條第1項、第47條第1項，刑法施行法第1條之1
，判決如主文。
本案經檢察官劉憲英到庭執行職務。
中    華    民    國    98    年    12    月     3    日
                  刑事第二庭法  官  劉家祥
以上正本證明與原本無異。
如不服本判決應於收受送達後十日內向本院提出上訴書狀，並應
敘述具體理由；其未敘述上述理由者，應於上訴期間屆滿後二十
日內向本院補提理由書(均須按他造當事人之人數附繕本)「切勿
逕送上級法院」。
                            書記官  劉謹翊
中    華    民    國    98    年    12    月     3    日
附錄本案論罪科刑法條：
中華民國刑法第320條第1項（普通竊盜罪、竊佔罪）
意圖為自己或第三人不法之所有，而竊取他人之動產者，為竊盜
罪，處5年以下有期徒刑、拘役或5百元以下罰金。
中華民國刑法施行法第1條之1（罰金貨幣單位與罰鍰倍數）
中華民國九十四年一月七日刑法修正施行後，刑法分則編所定罰
金之貨幣單位為新臺幣。
九十四年一月七日刑法修正時，刑法分則編未修正之條文定有罰
金者，自九十四年一月七日刑法修正施行後，就其所定數額提高
為三十倍。但七十二年六月二十六日至九十四年一月七日新增或
修正之條文，就其所定數額提高為三倍。


司法院資訊處製作；財團法人民間司法改革基金會備份。
